---
title: "Relación entre peso corporal y tasa metabólica basal en mamíferos"
author: "Daniela O'Ryan"
date: "24 de septiembre de 2019"
output: 
    html_document:
      fig_caption: yes
---

```{r setup, include=FALSE}
knitr::opts_chunk$set(echo = FALSE, warning=FALSE, message = FALSE)
library(tidyverse)
library(knitr)

```

## Introducción



Luego de la postulación de una relación entre el tamaño corporal de los organismos y sus rasgos de historia de vida por Huxley en los años 30 [1] y la publicación de la teoría metabólica de Brown [2], ha existido debate sobre que exponente explica mejor la relación entre peso corporal y la tasa metabólica basal. Esta relación se basa en la siguiente ecuación:   _TMB = a (M ^ b)_  . Donde _TMB_ representa la Tasa Metabólica Basal medida en consumo de mL de oxígeno por hora, _a_ es una constante, _M_ representa el peso corporal y _b_ la potencia a la que es elevado este último. 

El exponente b de 3/4 propuesto por Kleiber [3] ha sido ampliamente aceptado y dice explicar las relaciones entre peso corporal y tasa metabólica para todo tipo de especies (unicelulares, plantas, vertebrados endotermos y ectotermos). Sin embargo, se ha postulado que este exponente es poco representativo de los mamíferos[4] y que un exponente igual a 2/3 provee un mejor ajuste. En este doumento realizamos un análisis exploratorio visual utilizando los datos de peso corporal y la tasa metabólica basal de una base de datos de especies de mamíferos para ver gráficamente si los datos se aproximan mejor a una curva dada por un exponente de 2/3 o 3/4.



## Métodos

Utilizamos la base de datos PanTheria,  que contiene datos de distintos rasgos de especies de mamíferos (http://esapubs.org/archive/ecol/E090/184/). 

Primero calculamos los promedios de peso corporal por familia para revisar que en efecto hubiera coherencia entre los datos y los valores esperados (ejemplo: que el peso corporal promedio de individuos la familia Muridae no fuera superior al de la familia Elephantidae).

A continuación, utilizamos los datos de tasa metabólica basal  y los datos de peso corporal de individuos adultos pertenecientes a todas las especies de mamíferos . Los datos de tasa metabólica basal se encuentran en unidad de consumo de mL de oxígeno por hora y el peso corporal, en gramos, lo que se asemeja a las unidades utilizadas en ejercicios similares [4], por lo que no fue necesario transformarlas. Realizamos un análisis exploratorio visual comparando la gráfica de peso corporal elevado a 2/3 y a 3/4 como variable independiente y la tasa metabólica basal como variable dependiente para ver gráficamente cuál exponente se ajusta mejor a la dispersión de los datos. 

 


## Resultados

Los promedios de peso corporal por familia se detallan en la Tabla 1. 




```{r}
mamif <- read.csv("C:/tabla.csv", header = TRUE, sep = ";", dec = ",") %>%  rename("peso"=X5.1_AdultBodyMass_g) %>%  filter(peso!=-999.00, !is.na(peso)) %>%  rename("Familia"=MSW05_Family)
tabla1 <- mamif %>% group_by(Familia) %>% summarise(Promedio_peso =mean(peso), DE_peso=sd(peso)) 
kable(tabla1, caption = "Tabla 1. Promedio de peso corporal en gramos por orden de mamíferos ", row.names = FALSE)
```

 Los 4 valores más altos corresponden a las familias Balaenopteridae, Balaenidae, Eschrichtiidae y Neobalaenidae (todas ballenas), mientras que los 3 valores inferiores corresponden a las familias Craseonycteridae, Natalidae, Tarsipedidae y Thyropteridae (todas los cuales agrupan especies de mamíferos de pequeño tamaño). Familias como Hominidae, Phocoenidae y Vombatidae aparecen con valores intermedios. 



En cuanto a las relaciones entre peso corporal y tasa metabólica basal, las gráficas se observan en las figuras 1 y 2. En la figura 1 observamos una gráfica de la relación entre peso corporal y tasa metabólica basal para una pendiente b igual a 3/4 (0,75).

```{r, fig.cap= "Figura 1. Relacion entre peso corporal (como logaritmo natural del peso) y la tasa metabolica basal(TMB, como logaritmo natural de tasa metabolica basal) utilizando una pendiente b=0.75"}
mamifero <- read.csv("C:/tabla.csv", header = TRUE, sep = ";", dec = ",") %>% rename("Peso"= X5.1_AdultBodyMass_g) %>% rename("TMB"= X5.2_BasalMetRateMass_g) %>%  filter(Peso !=-999.00) %>% filter(TMB !=-999.00)  %>% filter(!is.na(Peso)) %>% filter(!is.na(TMB)) %>% mutate(Peso = as.numeric(Peso)) %>%  mutate(TMB = as.numeric(TMB))
ggplot(mamifero, aes(x =Peso , y = TMB))  + stat_smooth(method = "lm", formula = y ~ I(x^0.75)) + geom_point() + theme_classic()
```

A continuación, en la figura 2 observamos la misma relación, esta vez para una pendiente b igual a 2/3 (0.66).

```{r fig.cap="Figura 2. Relacion entre peso corporal (como logaritmo natural del peso) y la tasa metabolica basal(TMB, como logaritmo natural de tasa metabolica basal) utilizando una pendiente b=0.66"}
mamifero2 <- read.csv("C:/tabla.csv", header = TRUE, sep = ";", dec = ",") %>% rename("Peso"= X5.1_AdultBodyMass_g) %>% rename("TMB"= X5.2_BasalMetRateMass_g) %>%  filter(Peso !=-999.00) %>% filter(TMB !=-999.00)  %>% filter(!is.na(Peso)) %>% filter(!is.na(TMB)) %>% mutate(Peso = as.numeric(Peso)) %>%  mutate(TMB = as.numeric(TMB))
ggplot(mamifero2, aes(x =Peso , y = TMB))  + stat_smooth(method = "lm", formula = y ~ I(x^0.66)) + geom_point() + theme_classic()
```

## Discusión


Los datos de peso corporal parecen a grandes rasgos ser coherentes cuando se comparan los promedios por familia de mamíferos.

La distribución de la relación de los datos de peso corporal y TMB se asemejan a ambas curvas. A simple vista no es posible distinguir si la curva del exponente b = 2/3 o la del exponente b = 3/4 se ajusta mejor a los puntos, si bien en los valores más bajos (cercanos a 0 para ambos ejes) pareciera tener mejor ajuste la curva de exponente 3/4. Es necesario poner a prueba ambos modelos mediante alguna medida de bondad ajuste para establecer cuál representa mejor la relación entre estas variables


## Bibliografía

1. Huxley, J. S. 1932. Problems of relative growth. Methuen, London, UK.
2. Brown, J. H., Gillooly, J. F., Allen, A. P., Savage, V. M., & West, G. B.2004. Toward a metabolic theory of ecology. Ecology, 85(7), 1771-1789.
3. Kleiber, M. 1932. Body size and metabolism. ENE, 1(9).
4. White, C. R., & Seymour, R. S. 2003. Mammalian basal metabolic rate is proportional to body mass2/3. Proceedings of the National Academy of Sciences, 100(7), 4046-4049.
© 2019 GitHub, Inc.